# 准则解释第 5 号有正式稿了吗？

提问人：thxwq 时间：2012-01-12 11:27:01
准则解释第 5 号有正式稿了吗？我们现在怎么执行？

回答人：chenyiwei
目前尚未发布正式稿。对 2011 年度审计应当没有影响。其实，我个人很不建议在 2012 年 4 月 30 日之前发布正式稿，以免出现实务操作中的混乱情况，影响 2011 年报信息的可比性。